【裁判字號】    97,裁,1701
【裁判日期】    970229
【裁判案由】    綜合所得稅
【裁判全文】
最  高  行  政  法  院  裁  定
                                     97年度裁字第01701號
上  訴  人  甲○○○
訴訟代理人  王東山律師
被 上訴 人  財政部臺北市國稅局
代  表  人  凌忠嫄
上列當事人間綜合所得稅事件，上訴人對於中華民國96年10月11
日臺北高等行政法院96年度訴字第647號判決，提起上訴，本院
裁定如下：
    主  文
上訴駁回。
上訴審訴訟費用由上訴人負擔。
    理  由
一、按對於高等行政法院判決之上訴，非以其違背法令為理由，
    不得為之，行政訴訟法第242條定有明文。依同法第243條第
    1項規定，判決不適用法規或適用不當者，為違背法令；而
    判決有同條第2項所列各款情形之一者，為當然違背法令。
    又提起上訴，應以上訴狀表明上訴理由，並應添具關於上訴
    理由之必要證據，復為同法第244條第1項第4款及第2項所明
    定。準此，當事人對於高等行政法院判決提起上訴，如以高
    等行政法院判決有行政訴訟法第243條第1項規定之不適用法
    規或適用不當為理由時，其上訴狀或理由書應有具體之指摘
    ，並揭示該法規之條項或其內容；若係成文法以外之法則，
    應揭示該法則之旨趣；倘為司法院解釋或本院之判例，則應
    揭示該判解之字號或其內容；如以高等行政法院判決有行政
    訴訟法第243條第2項所列各款情形為理由時，其上訴狀或理
    由書應揭示合於該條項各款之事實。上訴狀或理由書如未依
    此項方法表明，或其所表明者與上開法條規定不合時，即難
    認為已對高等行政法院判決之違背法令有具體之指摘，其上
    訴自難認為合法。
二、本件上訴人對於臺北高等行政法院民國（下同）96年度訴字
    第647號判決（下稱原判決）上訴，雖以：富盛投資股份有
    限公司（下稱富盛公司）確有向上訴人之配偶王玉珍借貸款
    項之事實，且上訴人業於原審提出相關憑證證明之，惟原判
    決就上訴人於原審所提出之有利於上訴人之證據資料捨而未
    採，亦未說明不採之理由，顯有判決不備理由之違誤。且臺
    灣士林地方法院檢察署（下稱士林地檢署）95年度偵字第15
    233號不起訴處分書業已認定系爭新臺幣44,000,000元係遭
    上訴人侵占，而非富盛公司贈與上訴人，原判決認定事實顯
    與卷附之上開不起訴處分書所認定之犯罪事實相互矛盾，自
    有判決理由矛盾之違誤。另富盛公司並無將上開款項贈與上
    訴人之意思，其迄95年5月22日始自行補申報上開款項，乃
    係因上訴人先於94年11月間將上開款項匯回富盛公司，並向
    士林地檢署自首侵占上開款項後，富盛公司始知有該股票收
    入。富盛公司既不知情，又何有贈與上開款項予上訴人之意
    思表示之可能？原判決卻僅以富盛公司係於95年5月間始自
    行申報上開款項為由，逕認富盛公司有贈與上開款項予上訴
    人之意思表示，其認定事實顯與卷內資料不符，亦有判決理
    由矛盾之違誤云云為由。惟核其上訴狀所載內容，或係重述
    其在原審業經主張而為原判決摒棄不採之陳詞，或係就原審
    取捨證據、認定事實之職權行使事項，任加指摘違誤，或係
    執其歧異之法律見解，就原審所為論斷或駁斥其主張之理由
    ，泛言原判決不備理由或理由矛盾，而未具體表明原判決究
    竟有如何合於不適用法規或適用不當、或有行政訴訟法第24
    3條第2項所列各款之情形，尚難認為已對原判決之如何違背
    法令有具體之指摘。依首揭規定及說明，應認其上訴為不合
    法，應予駁回。
三、依行政訴訟法第249條第1項前段、第104條、民事訴訟法第
    95條、第78條，裁定如主文。
中    華    民    國    97    年    2     月    29    日
                    最高行政法院第五庭
                        審判長法官  劉  鑫  楨
                              法官  侯  東  昇
                              法官  林  樹  埔
                              法官  劉  介  中
                              法官  吳  慧  娟
以  上  正  本  證  明  與  原  本  無  異
中    華    民    國    97    年    2     月    29    日
                              書記官  張  雅  琴


司法院資訊處製作；財團法人民間司法改革基金會備份。
